臺灣桃園地方法院小額民事判決
111年度壢小字第21號
原      告  鄭欣怡  

被      告  劉家宏  
上列當事人間請求損害賠償事件，本院於民國111年3月4日言詞
辯論終結，判決如下：
    主    文
一、被告應給付原告新臺幣貳仟柒佰零柒元，及自民國一百一十
    年十二月三日起至清償日止，按年利率百分之五計算之利息
    。
二、原告其餘之訴駁回。
三、訴訟費用新臺幣壹仟元，由被告負擔新臺幣壹佰伍拾壹元，
    餘由原告負擔。
四、本判決原告勝訴部分得假執行。　　
　　事實及理由
一、本件依民事訴訟法第436條之18第1項規定，除下列理由要領
    外，僅記載主文，其餘省略。
二、原告主張：被告於民國110年8月25日10時37分許，於桃園市
    ○○區○○路000號即監理站停車場，撞擊原告所有之車牌號碼0
    00-0000號普通重型機車（下稱系爭機車)，造成系爭機車受
    損(下稱本件事故）。原告因而支出系爭機車修繕費用新臺
    幣（下同）13,890元，及因本件事故而受有薪資損失4,010
    元，合計為17,900元。爰依侵權行為之法律關係提起本件訴
    訟等語。並聲明：被告應給付原告17,900元，及自110年8月
    25日起自清償日止按年利率5％計算之利息，與自110 年8月2
    5日起至清償日止，其逾期在六個月以內者，按上開利率百
    分之十，逾期超過六個月者，按上開利率百分之二十計算之
    違約金。
三、依首揭說明，僅就原告請求被告賠償之各項金額，應否准許
    ，茲分述如下：
(一)系爭機車修繕費用13,890元部分：
    按物被毀損時，被害人除得依民法第196條請求賠償外，並
    不排除民法第213條至第215條之適用。又依民法第196條請
    求賠償物被毀損所減少之價額，得以修復費用為估定之標準
    ，但以必要者為限（例如︰修理材料以新品換舊品，應予折
    舊），此有最高法院77年度第9次民事庭會議決議可資參照
    。經查，系爭機車之修繕費用共計13,890元（含工資1,464
    元、零件12,426元），業據原告提出估價單在卷為憑（見本
    院卷第13至14頁），而原告請求系爭機車修復零件費用既係
    以舊換新，應計算折舊。依行政院所頒固定資產耐用年數表
    及固定資產折舊率之規定，系爭機車之耐用年數為3年，依
    定率遞減法每年折舊1000分之536，其最後1年之折舊額，加
    歷年折舊累計額，其總和不得超過該資產成本原額之10分之
    9。復查系爭機車出廠日為107年4月，有公路監理電子閘門
    查詢結果附卷可參(見個資卷)，迄本件車故發生時即110年8
    月25日，已使用逾3年，則零件12,426元扣除折舊後之修復
    費用估定為1,243元（計算式：12,426×0.1＝1,243元，元以
    下四捨五入），加計工資1,464元，合計為2,707元，原告於
    此範圍內之請求，應屬有據；逾此部分之請求，則屬無據。
(二)薪資損失4,010元部分：
　　原告雖主張其因本件事故而受有薪資損失4,010元，然其復
    於本院言詞辯論期日自陳：沒有被扣薪，我是請特休假等語
    （見本院卷第38頁反面），足見原告並未因請假而受有薪資
    損失，是原告此部分之請求即屬無據。
(三)給付無確定期限者，債務人於債權人得請求給付時，經其催
    告而未為給付，自受催告時起，負遲延責任；其經債權人起
    訴而送達訴狀，或依督促程序送達支付命令，或為其他相類
    之行為者，與催告有同一之效力；遲延之債務，以支付金錢
    為標的者，債權人得請求依法定利率計算之遲延利息，但約
    定利率較高者，仍從其約定利率；應付利息之債務，其利率
    未經約定，亦無法律可據者，週年利率為百分之五，民法第
    229條第2項、第233條第1項、第203條分別定有明文。本件
    侵權行為損害賠償債務，其給付並無確定期限，依前揭規定
    ，被告應自起訴狀繕本送達之翌日起負遲延責任。查本件起
    訴狀繕本係於110年11月22日寄存送達被告，有本院之送達
    證書附卷可證（見本院卷第25頁），是遲延利息應自110年1
    2月3日起算，逾此部分之請求，核屬無據。又原告請求自11
    0年8月25日起至清償日止，其逾期在六個月以內者，按上開
    利率百分之十，逾期超過六個月者，按上開利率百分之二十
    計算之違約金，然原告未能指明其請求之依據與理由為何，
    則原告此部分主張，應屬無據。
四、綜上所述，原告依侵權行為之法律關係，請求被告給付2,70
    7元，及自110年12月3日起至清償日止，按年利率5％計算之
    利息，為有理由，應予准許；逾此範圍之請求，則屬無據，
    應予駁回。　　　
中    華    民    國   111   年      3    月    22    日
                  中壢簡易庭      法  官  張博鈞　
以上為正本係照原本作成。
如不服本判決，應於送達後20日內，向本院提出上訴狀並表明上
訴理由，如於本判決宣示後送達前提起上訴者，應於判決送達後
20日內補提上訴理由書（須附繕本）。
如委任律師提起上訴者，應一併繳納上訴審裁判費。
中    華    民    國   111   年      3    月    22    日
                                  書記官  張季容　
附錄：
一、民事訴訟法第436條之24第2項：
    對於小額程序之第一審裁判上訴或抗告，非以其違背法令為
    理由，不得為之。
二、民事訴訟法第436條之25：
    上訴狀內應記載上訴理由，表明下列各款事項：
    （一）原判決所違背之法令及其具體內容。
    （二）依訴訟資料可認為原判決有違背法令之具體事實。
三、民事訴訟法第471條第1項：（依同法第436條之32第2項規定
    於小額事件之上訴程式準用之）上訴狀內未表明上訴理由者
    ，上訴人應於提起上訴後20日內，提出理由書於原第二審法
    院；未提出者，毌庸命其補正，由原第二審法院以裁定駁回
    之。